# 关于新准则下应收账款出售疑问

提问人：yaoyijun 时间：2020-09-23 08:05:06
陈老师，您好！
想请教一个问题，应收账款的回款是收到了上家背书（非开具）的银行承兑汇票，该行为属于应收账款的出售吗？
谢谢。

回答人：chenyiwei
这种情况不是应收账款的出售，因为其收款权利并未转移给第三方，而是应收账款收款权利的终止（消灭）。会计处理上表现为应收账款的终止确认和应收票据的初始确认。